臺灣新竹地方法院刑事判決
110年度訴字第329號
公  訴  人  臺灣新竹地方檢察署檢察官
被      告  童伽善



選任辯護人  馮韋凱律師
上列被告因偽造文書案件，經檢察官提起公訴（109年度偵字第1
2100號），被告於本院準備程序中就被訴事實為有罪之陳述，經
本院合議庭評議後裁定改行簡式審判程序，判決如下：
    主  文
乙○○犯行使偽造私文書罪，處有期徒刑肆月，如易科罰金，以新
臺幣壹仟元折算壹日。
偽造之「甲○○」署名及印文各壹枚、偽刻之「甲○○」印章壹枚，
均沒收。
    事  實
一、乙○○於民國108年3月17日，與甲○○簽署「土地買賣契約書」
    1份，約定由甲○○出售其所有、坐落新竹縣○○市○○段000地號
    土地予乙○○，總價金為新臺幣（下同）3,000萬元，雙方並
    約明，上揭土地於簽約後，暫不過戶登記予乙○○，待乙○○於
    該土地興建房屋且由甲○○取得該房屋之所有權狀後，再另簽
    署「不動產買賣契約書」，將該土地及房屋併同過戶登記予
    乙○○，乙○○復承諾其將於108年10月31日前完成上揭房屋興
    建，且表明願以如附表所示之時程付清全數價金，並與甲○○
    簽署「契約書附件特約條款」1紙為憑；其後乙○○並未按如
    附表所示時程給付價金，且於108年9月30日、109年5月6日
    ，與甲○○先後簽署「協議書」「協議書（第2次補充協議）
    」等契約文件，以延展其付款期限，並承諾其至遲將於109
    年7月31日付清尾款。詎乙○○明知其尚未履約完成，並未取
    得上揭土地所有權，且知甲○○從未委託其代為轉售上揭土地
    ，亦未曾授權其於任何契約文件代為簽名，為籌措資金，竟
    基於行使偽造私文書之犯意，於109年4月14日，在新竹縣某
    址，假以甲○○名義，製作「臺灣房屋授權書」1紙，虛捏甲○
    ○授權其代為轉售上揭土地之不實情節，且於該授權書之「
    授權人」欄位，偽造「甲○○」之簽名1枚，執以向臺灣房屋
    仲介股份有限公司（下稱臺灣房屋公司）關埔直營店業務經
    理劉濟為行使，致不知情之劉濟為誤信為真，為乙○○代刻「
    甲○○」之印章1顆，且蓋印於上揭授權書上（印文1枚），復
    與乙○○簽署「土地專任委託銷售契約書」「臺灣房屋不動產
    銷售授權書」等文件，並於上揭土地建物處懸掛載有「售本
    區建地及數筆台元工業地00-000000」內容之廣告布條，以
    為乙○○仲介銷售上揭土地；嗣甲○○發現上揭廣告布條，且向
    臺灣房屋公司關埔直營店店長甘坤鑫查詢，始悉其情。
二、案經甲○○訴由臺灣新竹地方檢察署檢察官偵查起訴。　　
    理  由
一、上揭犯罪事實，業據被告乙○○於本院準備程序及簡式審判程
    序中坦承認罪（見本院卷第39頁、第56至58頁），核與告訴
    人甲○○於偵查中之指述、證人劉濟為、甘坤鑫於偵查中之證
    述大致相符（見109年度他字第3031號卷【下稱3031號他卷
    】第31至36頁），並有「土地買賣契約書」、「契約書附件
    特約條款」、「協議書」、「協議書（第2次補充協議）」
    、「土地專任委託銷售契約書」、「臺灣房屋不動產銷售授
    權書」、「臺灣房屋授權書」各1份，臺灣房屋兜售布條現
    場照片2張等件附卷可佐（見3031號他卷第8至10頁、第11頁
    、第12至13頁、第14至16頁、第19頁、第20頁、第21頁、第
    22頁），足見被告上開任意性自白，核與事實相符，堪予採
    信。本案事證明確，被告上開犯行，洵堪認定，自應依法予
    以論罪科刑。
二、論罪科刑：
（一）核被告所為，係犯刑法第216條、第210條之行使偽造私文
      書罪。
（二）被告利用不知情之劉濟為偽刻「甲○○」印章後，持以蓋印
      於前揭文書，及未得告訴人甲○○之同意及授權，偽造「甲
      ○○」之署名於「臺灣房屋授權書」之授權人欄位等行為，
      均為偽造私文書之階段行為；其偽造私文書後，復持以行
      使，其偽造私文書之低度行為應為行使之高度行為所吸收
      ，均不另論罪。
（三）爰審酌被告明知其並未獲得告訴人甲○○之同意或授權，竟
      利用不知情之劉濟為偽刻告訴人之印章，又將上開印章蓋
      用於「臺灣房屋授權書」文件上，且於該文件之授權人欄
      位，偽造告訴人甲○○之署名並持以行使之，足生損害於告
      訴人，所為實值非難；惟念其終能坦承犯行之犯後態度，
      兼衡被告自述其空中大學畢業之智識程度，已婚、有1名
      未成年子女及1名成年子女、與先生及孩子同住，與友人
      合作從事工程業，月收入約8至10萬元、經濟狀況中等，
      有積欠朋友債務（見本院卷第57頁），暨其犯罪之動機、
      目的、手段、素行等一切情狀，量處如主文所示之刑，並
      諭知易科罰金之折算標準。
三、沒收之說明：　　　
　　按偽造之印章、印文或署押，不問屬於犯人與否，沒收之，
    刑法第219條定有明文。係採義務沒收主義，凡偽造之印章
    、印文或署押，不論是否屬於犯人所有，苟不能證明其已滅
    失，均應依法宣告沒收。又偽造之文書，既已交付於被害人
    收受，則該物非屬被告所有，除該偽造文書上偽造之印文、
    署押，應依刑法第219條予以沒收外，依同法第38條第3項之
    規定，即不得再就該文書諭知沒收（最高法院89年度台上字
    第3757號判決意旨參照）。查被告利用不知情之劉濟為盜刻
    之「甲○○」印章1枚，以及於「臺灣房屋授權書」上之偽造
    之印文1枚、署名1枚，均應依刑法第219條規定宣告沒收。
    至被告偽造之上開「臺灣房屋授權書」，既經被告持以行使
    ，並交付予臺灣房屋新竹園區關埔直營店收執，已非屬被告
    所有之物，爰不予宣告沒收，附此敘明。
據上論斷，應依刑事訴訟法第273條之1第1項、第299條第1項前
段，判決如主文。
本案經檢察官陳子維提起公訴、檢察官劉正祥到庭執行職務。　
中　　華　　民　　國　　110 　年　　9 　　月　　30　　日
                  刑事第七庭      法　官      王榮賓
以上正本證明與原本無異。
如不服本判決應於收受送達後20日內向本院提出上訴書狀，並應
敘述具體理由；其未敘述上訴理由者，應於上訴期間屆滿後20日
內向本院補提理由書（均須按他造當事人之人數附繕本）「切勿
逕送上級法院」。告訴人或被害人如對於本判決不服者，應具備
理由請求檢察官上訴，其上訴期間之計算係以檢察官收受判決正
本之日期為準。
中　　華　　民　　國　　110 　年　　9 　　月　　30　　日
                                  書記官      蘇鈺婷
附錄本案論罪科刑法條：
刑法第210條（偽造變造私文書罪）：
偽造、變造私文書，足以生損害於公眾或他人者，處5年以下有
期徒刑。
刑法第216條（行使偽造變造或登載不實之文書罪）：
行使第210條至第215條之文書者，依偽造、變造文書或登載不實
事項或使登載不實事項之規定處斷。